臺灣臺南地方法院民事判決　　　　　　　94年度訴字第1416號
原　　　告　台灣土地銀行股份有限公司
訴訟代理人　丙○○
　　　　　　乙○○
被　　　告　甲○○
上列當事人間請求清償借款事件，經本院於民國94年12月27日言
詞辯論終結，判決如下：
    主  文
被告應給付原告新台幣柒拾壹萬零柒佰柒拾陸元，及自民國九十
四年三月二十九日起至清償日止，按年息百分之七點一八五計算
之利息，暨自民國九十四年四月三十日起至清償日止，逾期在六
個月以內者，按上開利率百分之十，逾期超過六個月者，按上開
利率百分之二十計算之違約金。
訴訟費用由被告負擔。
    事實及理由
一、原告起訴主張：緣第三人湯瑾昌邀被告為連帶保證人，於民
    國88年6月29日，向原告借款新台幣 (下同)760,000 元，約
    定利息按年息百分之7.9計算，期限30年，即自88年6月29日
    起至118年6月29日止，分360期按期平均攤付本息，貸款利
    率按原告基本放款利率百分之7.49加1.64碼 (每碼按調整之
    年利率重新計算利率)，嗣後隨原告基本放款利率調整而調
    整，原告並得每3個月依原告當時「放款利率加減碼標準」
    檢討調整加減碼後，按調整後之年利率重新計算利率，其中
    任何一期未能依約定日期償付本息時，喪失期限利益，全部
    債務視為到期，本金自到期日，利息自繳息日起，逾期在6
    個月以內者，按約定利率百分之10，逾期超過6個月者，按
    約定利率百分之20計付違約金。詎第三人湯謹昌繳息至94年
    3月28日起，即未依約繳息，尚欠如主文所示本金及利息未
    還，迭經催討無效，被告為連帶保證人，自應同負連帶清償
    之責，爰依消費借貸與連帶保證之法律關係提起本件訴訟，
    並聲明請求判決如主文所示。
二、被告則辯稱：伊是否有擔保本件借款之連帶保證人，因時間
    已久，不付記憶，且借款人為湯謹昌，與其無關等語，並聲
    明請求駁回原告之訴。
三、本院得心證之理由：
(一)按借用人應於約定期限內，返還與借用物種類、品質、數量
    相同之物，遲延之債務，以支付金錢為標的者，債權人得請
    求依法定利率計算遲延利息，但約定利率較高者，仍從其約
    定利率，民法第478條、第233條第1項分別定有明文。又數
    人負同一債務，明示對於債權人各負全部給付之責任者，為
    連帶債務，連帶債務之債權人，得對於債務人中之一人或數
    人或其全體，同時或先後請求全部或一部之給付，連帶債務
    未全部履行前，全體債務人仍負連帶責任，民法第272條第1
    項、第273條亦分別定有明文。
(二)本件原告前開主張之事實，已據其提出借據、授信約定書、
    客戶往來查詢單各1份為證，核屬相符，被告對借款連帶保
    證人欄上簽名之真正亦不爭執，自堪信原告之主張為真實。
    雖原告以是否擔任系爭債務之連帶保證人已不付記憶為辯，
    然本院審酌被告對第三人湯瑾昌曾向原告辦理系爭貸款之事
    實並不否認，復自承借據上其本人之簽名為真正等情，已足
    堪認定被告自承擔任本件債務連帶保證人之事實，而被告既
    為系爭債務之連帶保證人，揆之前揭規定，其自應負與借款
    人相同之清償責任，則其辯稱系爭債務借款人為湯瑾昌，與
    其無關云云，亦不足採。
四、從而，原告依消費借貸及連帶保證契約請求被告給付借款71
    0,776元，及如主文所示之利息及違約金，為有理由，應予
    准許。
五、結論：本件原告之訴為有理由，依民事訴訟法第78條，判決
    如主文。
中　　華　　民　　國　　94　　年　　12 　月　　30　　日
                  民事第四庭    法　官　高榮宏
上為正本係照原本作成。
如對本判決上訴，須於判決送達後20日內向本院提出上訴狀。（
須附繕本）
中　　華　　民　　國　　94　　年　　12　　月　　30　　日
                                書記官  李培聞
